【裁判字號】    98,台上,1410
【裁判日期】    980319
【裁判案由】    違反毒品危害防制條例
【裁判全文】
最高法院刑事判決            九十八年度台上字第一四一０號
上  訴  人  甲○○
                    案在台灣桃園監獄執行）
上列上訴人因違反毒品危害防制條例案件，不服台灣高等法院中
華民國九十八年一月六日第二審判決（九十七年度上訴字第六０
二五號，起訴案號：台灣桃園地方法院檢察署九十七年度毒偵字
第四九０二號），提起上訴，本院判決如下：
    主  文
上訴駁回。
    理  由
按刑事訴訟法第三百七十七條規定，上訴於第三審法院，非以判
決違背法令為理由，不得為之。是提起第三審上訴，應以原判決
違背法令為理由，係屬法定要件。如果上訴理由書狀並未依據卷
內訴訟資料，具體指摘原判決不適用何種法則或如何適用不當，
或所指摘原判決違法情事，顯與法律規定得為第三審上訴理由之
違法情形，不相適合時，均應認其上訴為違背法律上之程式，予
以駁回。又協商判決，除有刑事訴訟法第四百五十五條之四第一
項第一款、第二款、第四款、第六款、第七款所定情形之一，或
違反同條第二項之情形者外，不得上訴，刑事訴訟法第四百五十
五條之十第一項規定甚明。本件上訴人甲○○前於民國九十五年
間，因施用第一級毒品二次及詐欺等案件，經法院分別判處有期
徒刑六月、八月及五月確定，並減刑及定應執行刑為有期徒刑九
月，於九十六年九月十一日執行完畢。猶不知悛悔，復於九十七
年五月二十六日中午十二時許，施用海洛因一次，經第一審以協
商判決論處上訴人施用第一級毒品罪刑（累犯）。上訴人以其本
件所犯，與其另於九十七年六月十八日經第一審法院判處有期徒
刑七月之施用毒品行為，同屬接續犯之一行為，應包括地評價為
一罪云云，指摘第一審判決不當，提起第二審上訴。然所謂接續
犯，係指行為人之數行為於同時同地或密切接近之時地實行，侵
害同一之法益，各行為之獨立性極為薄弱，依一般社會健全觀念
，在時間差距上，難以強行分開，在刑法評價上，以視為數個舉
動之接續實行，合為包括之一行為予以評價，較為合理始足當之
。如主觀上雖基於一個概括犯意，客觀上有先後數行為，逐次實
行而具連續性，其每一前行為與次行為，依一般社會健全觀念，
在時間差距上，可以分開，在刑法評價上，各具獨立性，每次行
為皆可獨立成罪，構成同一之罪名者，於九十四年二月二日修正
公布之刑法施行前，固應依連續犯，論以一罪，但修正後新法，
因連續犯之規定已刪除，自應一罪一罰，始符合法律修正之本旨
。第一審法院另案因上訴人施用海洛因而對其判處有期徒刑七月
，所認定之犯罪時間為九十六年九月十八日，有卷附該案判決書
一紙可按，與第一審判決認定上訴人本件施用海洛因之日期九十
七年五月二十六日，時間差距達八月有餘，依一般社會通念顯可
分開，殊難謂係接續犯，本件自不生應諭知免訴之問題。是原判
決認第一審判決並無上開規定所列得上訴之情形，上訴人提起上
訴，法律上不應准許，因依刑事訴訟法第四百五十五條之十一、
第三百六十七條前段規定，駁回上訴人在第二審之上訴，自形式
上觀察，尚無不合。其就上訴人上訴意旨所持應論以接續犯之理
由，雖未詳為論述何以不足採，然此於判決結果並無影響。上訴
意旨猶執陳詞，指摘原判決違背法令，殊非適法之第三審上訴理
由，其上訴違背法律上之程式，應予駁回。
據上論結，應依刑事訴訟法第三百九十五條前段，判決如主文。
中    華    民    國  九十八  年    三    月   十九   日
                      最高法院刑事第四庭
                          審判長法官  張  淳  淙
                                法官  劉  介  民
                                法官  蔡  彩  貞
                                法官  林  俊  益
                                法官  陳  世  雄
      本件正本證明與原本無異
                                      書  記  官
中    華    民    國  九十八  年    三    月  二十七  日
                                                      Ｑ


司法院資訊處製作；財團法人民間司法改革基金會備份。
